臺灣高雄地方法院刑事判決　　　　　　　九十三年度簡上字第三六一號
　　上　訴　人　臺灣高雄地方法院檢察署檢察官
　　被　　　告　乙○○
右上訴人因詐欺案件，不服本院高雄簡易庭民國九十三年二月二十七日九十三年度簡
字第八五四號第一審判決（聲請簡易判決處刑案號：九十二年度偵字第二四三一號
）提起上訴，本院改依簡式審判程序審理，判決如左：
    主  文
上訴駁回。
    事  實
一、乙○○明知目前國內社會上層出不窮之詐騙集團或不法份子為掩飾渠等不法行徑
    ，避免執法人員之追究及處罰，經常利用他人之存款帳戶、印章、存摺、金融卡
    及密碼轉帳，以確保犯罪所得之不法利益並掩人耳目，因此，已預見一般取得他
    人金融存款帳戶使用之行徑，常與財產犯罪所需有密切關連。然其竟因經濟狀況
    不佳，於民國九十二年五月間，見自由時報分類廣告版刊登收購金融帳戶之廣告
    ，仍基於縱有人持其所有之帳戶作為詐騙之犯罪工具，亦不違背其本意之幫助犯
    意，依該廣告上之電話，與真實姓名、年籍均不詳之張姓男子聯絡，電話中該名
    張姓男子告知欲以新臺幣（下同）三千元之價格向其租用金融機關帳戶使用一個
    月，乙○○遂於同年五月十五日，分別在第一商業銀行東高雄分行（下稱一銀東
    高雄分行）開設帳戶號碼：00000000000號帳戶、在彰化商業銀行新
    興分行（下稱彰銀新興分行）開設帳戶號碼：00000000000000號
    帳戶、在中華郵政股份有限公司高雄林華郵局（下稱高雄林華郵局）開設帳戶號
    碼：00000000000000號帳戶，嗣於同年五月下旬與該名張姓男子
    相約在位於高雄市○○區○○路一號之親子園冷飲店，將上開三帳戶之存摺、金
    融卡、密碼及印鑑等物交予該張姓男子使用，並收取三千元之報酬，藉此方式幫
    助該名張姓男子所屬之詐欺集團詐騙他人財物。之後，該名張姓男子所屬詐騙集
    團之人員，基於詐欺之犯意，於同年七月十六日撥打電話予丙○○，向丙○○佯
    稱臺北市國稅局要辦理退稅，只需依其指示至金融機構提款機按特定之號碼即可
    以匯款方式取得退稅稅款，致丙○○陷於錯誤，分別接續於九十二年七月十六日
    中午十二時十五分、十二時四十分二十四秒、十二時四十三分一秒、十二時四十
    七分四十四秒、十二時五十分四十三秒、十二時五十一分四十一秒、十二時五十
    四分五十一秒及十二時五十五分五十一秒，在位於台北市中山區○○○路○段之
    台北銀行中山分行（下稱北銀中山分行）提款機，依接聽電話者之指示，在提款
    機上鍵入相關號碼，分別造成其所有北銀中山分行帳戶號碼：00000000
    0000號帳戶，及臺灣銀行民權分行（下稱臺銀民權分行）帳戶號碼：000
    000000000號帳戶內，共八筆九萬九千九百九十九元（金額共計七十九
    萬九千九百九十二元）之金額以轉帳之方式，匯至乙○○前開一銀東高雄分行之
    帳戶中（又該詐騙集團之人以同一方法，使丙○○於同日中午十二時四十一分許
    至同日下午一時零分許，另分別轉帳七十九萬九千九百九十二元及四十九萬九千
    九百九十五元，至第一商業銀行東湖分行、戶名為蕭誌德、帳戶號碼：0000
    0000000號帳戶，及第一商業銀行鳳山分行、戶名為黃俊仁、帳戶號碼：
    00000000000號帳戶，是丙○○共計遭詐騙金額達二百零九萬九千九
    百七十九元）。嗣丙○○發現其存款被匯出而未收到對方匯入之退稅稅款，始發
    現受騙並報警處理，乙○○上開一銀東高雄分行帳戶因而被列為警示帳戶，之後
    ，乙○○於九十二年十月六日上午十時四十五分許，前往一銀東高雄分行欲辦理
    存摺、印鑑及金融卡之掛失手續，經該分行人員通報警方查獲。
二、案經丙○○告訴，並由高雄市政府警察局苓雅分局報請臺灣高雄地方法院檢察署
    檢察官偵查起訴。
    理  由
一、按本件被告乙○○所犯係死刑、無期徒刑、最輕本刑為三年以上有期徒刑以外之
    罪，其於準備程序就前揭被訴事實為有罪之陳述，經審判長告知簡式審判程序之
    旨，並聽取其與公訴人之意見後，本院認無不得或不宜改依簡式審判程序進行之
    處，爰依刑事訴訟法第二百七十三條之一第一項，裁定本件由本院進行簡式審判
    程序，合先敘明。
二、右揭犯罪事實，業據被告乙○○於本院審理中坦承不諱，核與告訴人丙○○暨其
    代理人於警詢及偵訊中之指訴大致相符，復有被告上開一銀東高雄分行帳戶之開
    戶資料及於九十二年七月十六日之交易明細、被告上開彰銀新興分行帳戶之開戶
    資料、被告上開高雄林華郵局帳戶之開戶資料暨交易明細、告訴人上開北銀中山
    分行帳戶存摺暨於九十二年七月十六日之交易明細、告訴人上開臺銀民權分行帳
    戶存摺暨於九十二年七月十六日之交易明細，及中華郵政股份有限公司高雄郵局
    高營九三五０００三０一三號函在卷可稽，則被告前開於本院審理中之自白顯與
    事實相符，堪以採信，本件事證明確，被告犯行堪以認定。
三、按刑法第三百三十九條第一項之詐欺取財罪，係以施用詐術使人陷於錯誤而交付
    財物為犯罪構成要件，上開張姓男子所屬詐騙集團人員係利用被告乙○○提供之
    帳戶存摺、金融卡、印鑑及密碼，作為指示被害人匯款進入而據以提領詐騙款項
    遂行詐欺犯行之工具，被告提供帳戶存摺、金融卡、印鑑及密碼，要非詐欺取財
    罪之構成要件行為，且被告僅將帳戶、金融卡印鑑及密碼等物租予他人後即未再
    過問，亦無為自己犯罪之意思，其行為僅係對於該犯罪之實行有所助益之協助行
    為，故核被告所為，係犯刑法第三十條一項、第三百三十九條第一項詐欺取財罪
    之幫助犯。原審因而適用刑法第三百三十九條第一項、第三十條、第四十一條第
    一項前段，罰金罰鍰提高標準條例第一條前段、第二條，並審酌被告貪圖小利，
    提供帳戶供實行詐欺犯罪者行騙財物，除造成被害人因而受有損失外，並造成國
    家追訴犯罪困難，行為可議，容易鼓勵犯罪，惟念被告實際獲利不多、犯罪之目
    的、動機及所生之危害等一切情狀，酌情量處有期徒刑四月，並諭知易科罰金之
    折算標準，復以被告出售帳戶之所得三千元，雖係被告因本罪犯罪所得之物，惟
    未扣案，且無證據證明現仍存在及仍屬被告所有，而不為沒收之諭知。其認事用
    法，均無違誤，量刑亦屬妥適，公訴人循告訴人之請求以原判決量刑過輕為由提
    起上訴，為無理由，應予駁回。
據上論斷，應依刑事訴訟法第四百五十五條之一第三項、第三百六十四條、第二百七
十三條之一第一項、第三百六十八條，判決如主文。
本案經檢察官甲○○到庭執行職務。
中      華      民      國      九十三      年    十一    月      九    日
                                  臺灣高雄地方法院刑事第六庭
                                      審判長法  官  蔡國卿
                                            法  官  林俊寬
                                            法  官  陳君杰
右正本證明與原本無異。
不得上訴。
                                            書記官  陳昱良
中      華      民      國      九十三      年    十一  月      九    日
附錄本判決論罪科刑法條全文：
刑法第三百三十九條
意圖為自己或第三人不法之所有，以詐術使人將本人或第三人之物交付者，處五年以
下有期徒刑、拘役或科或併科一千元以下罰金。
以前項方法得財產上不法之利益或使第三人得之者，亦同。
前二項之未遂犯罰之。
